【裁判字號】    92,易,31
【裁判日期】    920211
【裁判案由】    違反毒品危害防制條例
【裁判全文】
台灣新竹地方法院刑事判決                            九十二年度易字第三一號
    公  訴  人  臺灣新竹地方法院檢察署檢察官
    被      告  甲○○
右列被告因違反毒品危害防制條例案件，經檢察官提起公訴（九十一年度毒偵字第一
０六、三一九、六三五號）及移
決如左：
    主      文
甲○○連續施用第二級毒品，累犯，處有期徒刑壹年。
扣案如附表一所示之第二級毒品安非他命均沒收銷燬之。如附表二所示之吸食器貳組
、橡膠吸管一支及玻璃球管貳拾貳支等物均沒收之。
    事      實
一、甲○○曾於民國八十六年間因違反電信法案件，經臺灣高等法院以八十六年度上
    訴字第五九三三號判決判處有期徒刑十月確定，於八十九年一月十八日執行完畢
    。又於八十六年間因施用毒品而違反麻醉藥品管理條例案件，經檢察官提起公訴
    後，因毒品危害防制條例修正生效，經本院依職權裁定送勒戒處所觀察、勒戒，
    旋因觀察、勒戒結果，認無繼續施用毒品傾向，乃經本院於八十七年六月十九日
    以八十七年易字第二一號為免刑判決，並於八十七年七月十八日判決確定，又於
    判決確定後，再因施用毒品案件，經本院於八十七年九月十九日，以八十七年度
    毒聲字第六三六號裁定送勒戒處所觀察、勒戒，嗣經觀察、勒戒後，因認有繼續
    施用毒品傾向，經本院於八十七年十二月二十九日，以八十七年度毒聲字第一二
    ○八號裁定令入戒治處所施以強制戒治一年，並經本院於八十八年一月二十一日
    ，以八十八年度竹北簡字第二九號判處有期徒刑六月確定，後經本院於八十九年
    三月十六日裁定免其刑之執行，復再因施用毒品案件，經本院於八十九年十月九
    日，以八十九年度毒聲字第二三五五號裁定令入戒治處所施以強制戒治一年，嗣
    經本院於九十年五月二十四日，以九十年度毒聲字第九五二號裁定停止強制戒治
    ，所餘期間付保護管束，並於九十一年一月十三日保護管束期滿未經撤銷視為強
    制戒治期滿，而刑事案件部分，經本院於九十年三月二十三日，以八十九年度易
    字第一一六二號判處有期徒刑十月確定在案。詎甲○○猶不知悔改，竟於前開保
    護管束期滿後，又基於施用第二級毒品安非他命之概括犯意，自九十一年一月十
    五日某時起至同年六月五日某時止，以約二星期施用一次之頻率，在新竹縣竹東
    鎮○○里○○路○段二一六巷九號、新竹縣竹東鎮軟橋里四鄰十六號及新竹縣竹
    東鎮○○路○段一六七巷十號等地，以將安非他命置於玻璃球吸食器內加熱燒烤
    成煙後吸食煙霧之方式，連續施用第二級毒品安非他命多次。嗣經警分別於(一)九
    十一年一月十二日二時許，在新竹縣竹東鎮○○○路九號前查獲，扣得其所有供
    其施用第二級毒品安非他命所用之橡膠吸管一支、玻璃球管二十支。(二)九十一年
    一月二十日十時三十分許，在新竹縣竹東鎮軟橋里四鄰十六號住處查獲，扣得其
    持有之第二級毒品安非他命十五小包（毛重共十五公克）及其所有供其施用第二
    級毒品安非他命所用之吸食器一組。(三)九十一年四月二十二日十一時許，在新竹
    市○○街五十三巷內查獲，扣得其所持有之第二級毒品安非他命一包（毛重二．
    八公克）。(四)九十一年六月七日九時許，在新竹縣竹東鎮○○路○段一六七巷十
    號查獲，扣得其持有之第二級毒品安非他命一包（毛重０．三公克）及其所有供
    其施用第二級毒品安非他命所用之吸食器一組、玻璃球管二支。並分別經採尿檢
    驗，均呈安非他命陽性反應，而得知上情。而甲○○此部分犯行，嗣經台灣新竹
    地方法院檢察署檢察官聲請後，經本院以九十一年度毒聲字第七八九號裁定令入
    戒治處所施以強制戒治。
二、案經新竹市警察局移送及新竹縣警察局竹東分局報告臺灣新竹地方法院檢察署檢
    察官偵查起訴，及移送併案審理。
    理      由
一、訊據被告甲○○對於右揭時、地連續施用第二級毒品安非他命多次之事實，業已
    於本院審理時坦承不諱，且其分別於九十一年一月二十日、同年月二十一日、同
    年四月二十二日及同年六月七日經警採集之尿液，經送檢驗結果，均呈安非他命
    之陽性反應，有新竹市衛生局於九十一年四月二十三日以竹市衛六字第五六四一
    號之不法藥物尿液初步篩檢報告書、新竹市警察局辦理煙毒、麻醉藥品案尿液送
    驗受檢人真實姓名代號對照表暨送驗登記簿、國防部憲兵司令部刑事鑑識中心九
    十一年十一月五日（９１）綱得字第一四九六九號鑑驗通知書、列管毒品人口尿
    液檢體採集送驗紀錄表各一份、採尿室毒品人口到場採尿名冊二份、昭信科技顧
    問股份有限公司濫用藥物陽性檢體（檢體編號一七）（檢體編號二一）及（檢體
編號ＧＺ00000000000）檢驗報告共三份附卷可憑，此外，復有歷次
    在現場查獲如附表一所示之第二級毒品安非他命及如附表二所示之吸食器二組、
    橡膠吸管一支及玻璃球管二十二支等物扣案足資佐證，是被告自白核與事實相符
    ，堪予採信。
二、查被告前於八十六年間因施用毒品而違反麻醉藥品管理條例案件，經檢察官提起
    公訴後，因毒品危害防制條例修正生效，經本院依職權裁定送勒戒處所觀察、勒
    戒，旋因觀察、勒戒結果，認無繼續施用毒品傾向，乃經本院以八十七年易字第
    二一號為免刑判決確定，又於判決確定後，再因施用毒品案件，經本院以八十七
    年度毒聲字第六三六號裁定送勒戒處所觀察、勒戒，嗣經觀察、勒戒後，因認有
    繼續施用毒品傾向，經本院以八十七年度毒聲字第一二○八號裁定令入戒治處所
    施以強制戒治一年，並經本院以八十八年度竹北簡字第二九號判處有期徒刑六月
    確定，後經本院於八十九年三月十六日裁定免其刑之執行，復再因施用毒品案件
    ，經本院以八十九年度毒聲字第二三五五號裁定令入戒治處所施以強制戒治一年
    ，嗣經本院以九十年度毒聲字第九五二號裁定停止強制戒治，所餘期間付保護管
    束，並於九十一年一月十三日保護管束期滿未經撤銷視為強制戒治期滿，而刑事
    案件部分，經本院以八十九年度易字第一一六二號判處有期徒刑十月確定在案，
    復本次再因施用第二級毒品，經本院以九十一年度毒聲字第七八九號裁定令入戒
    治處所施以強制戒治等情，有上開裁定書及判決書等在卷可憑。是以，本件被告
    係三犯以上毒品危害防治條例案件之罪，罪證明確，前開連續施用第二級毒品之
    犯行洵堪認定，自應依法論科。
三、被告施用第二級毒品安非他命，核其所為，係犯毒品危害防制條例第十條第二項
    之施用第二級毒品罪；其持有安非他命之低度行為，應為施用安非他命之高度行
    為所吸收，不另論罪；又其先後多次施用第二級毒品犯行，時間密接且犯罪構成
    要件相同，顯係基於概括犯意所為，為連續犯，應依刑法第五十六條之規定論以
    一罪，並依法加重其刑。再移送併辦部分，及被告自九十一年一月十五日起至同
    年六月五日止，以約二星期施用一次之頻率，連續施用安非他命多次之犯行，雖
    未經起訴，惟前開部分與已起訴部分均具有連續犯之裁判上不可分關係，本院自
    得一併審理，併此敘明。末被告曾於八十六年間因違反電信法案件，經臺灣高等
    法院以八十六年度上訴字第五九三三號判決判處有期徒刑十月確定，於八十九年
    一月十八日執行完畢，此有台灣高等法院被告全國前案紀錄表及臺灣新竹地方法
    院檢察署刑案資料查註紀錄表各一份在卷可稽，其於未滿五年再犯本件有期徒刑
    以上之罪，為累犯，應依刑法第四十七條規定加重其刑，並遞加重之。爰審酌被
    告施用品安非他命，危害健康至深且鉅，且經戒治後，仍不思改進、戒斷，惟犯
    後坦承犯行態度良好等一切情狀，量處如主文所示之刑，以示懲戒。
四、扣案如附表一所示之第二級毒品安非他命係違禁物，應依毒品危害防制條例第十
    八條第一項前段之規定宣告沒收並銷燬之；如附表二所示之吸食器二組、橡膠吸
    管一支及玻璃球管二十二支等物，被告坦認為其所有且係供犯本罪所用之物，併
    依刑法第三十八條第一項第二款之規定宣告沒收。至於扣案之注射針筒二支，被
    告否認為其所有，另扣案之大分裝袋五十九只、中分裝袋八十五只及小分裝袋六
    十六只，雖為被告所有，然其否認用以裝置安非他命，爰均不併為沒收之諭知，
    附此敘明。
五、又被告於九十一年一月二十日經警採尿（尿液檢體編號：一七）後，送請昭信科
    技顧問股份有限公司以酵素免疫分析法及氣相層析質譜儀分析法確認檢驗，及於
    九十一年四月二十二日經警採尿（尿液檢體編號：Ｆ－０一八）後，送請國防部
    憲兵司令部刑事鑑識中心以螢光偏極免疫分析法、液相萃取前處理法及氣相層析
    質譜儀分析法確認檢驗後，均呈嗎啡陽性反應部分，前開部分與本件被告被訴施
    用第二級毒品安非他命之犯行，行為互殊，犯意各別，允宜由公訴人另為處理，
    併敘明之。
據上論斷，應依刑事訴訟法第二百九十九條第一項前段，毒品危害防制條例第十條第
第二項，第十八條第一項前段，刑法第十一條前段、第五十六條、第四十七條、第三
十八條第一項第二款，判決如主文。
本案經檢察官劉邦繡到庭執行職務。
中      華      民      國    九十二    年      二      月     十一     日
                                臺灣新竹地方法院刑事第二庭
                                    法  官    高  敏  俐
右正本證明與原本無異。
如不服本判決，應於判決送達後十日內向本院提出上訴狀（應附繕本），上訴於臺灣
高等法院。
                                    書記官    賴  寶  合
中      華      民      國    九十二    年      二      月     十一     日
附錄本案論罪科刑所適用法條全文：
毒品危害防制條例第十條第二項
施用二級毒品者，處三年以下有期徒刑。
附表一：
┌──┬─────┬────┬───────┬──────────────┐
│編號│名      稱│數    量│重          量│備                        註│
├──┼─────┼────┼───────┼──────────────┤
│一  │安非他命  │十五小包│毛重共十五公克│九十一年度保管安字第十六號  │
├──┼─────┼────┼───────┼──────────────┤
│二  │安非他命  │一包    │毛重二．八公克│九十一年度保管安字第一九六號│
├──┼─────┼────┼───────┼──────────────┤
│三  │安非他命  │一包    │毛重０．三公克│九十一年度保管安字第二六三號│
└──┴─────┴────┴───────┴──────────────┘
附表二：
┌──┬─────┬────┬──────────────┐
│編號│名      稱│數    量│備                        註│
├──┼─────┼────┼──────────────┤
│一  │吸食器    │一組    │九十一年度保管字第九一號    │
├──┼─────┼────┼──────────────┤
│二  │橡膠吸管  │一支    │九十一年度保管字第二九七號  │
│    │玻璃球管  │二十支  │                            │
├──┼─────┼────┼──────────────┤
│三  │吸食器    │一組    │九十一年度保管字第九七三號  │
│    │玻璃球管  │二支    │                            │
└──┴─────┴────┴──────────────┘


司法院資訊處製作；財團法人民間司法改革基金會備份。
